臺灣高雄地方法院刑事判決　　　　　　　　　　　　九十一年度訴字第二○三八號
　　公　訴　人　臺灣高雄地方法院檢察署檢察官
　　被　　　告　乙　○
　　被　　　告　己○○
　　被　　　告　丁○○
　　被　　　告　甲○○
右列被告因違反廢棄物清理法案件，經檢察官提起公訴（九十年度偵字第二一四四九
號），本院判決如左：
    主  文
乙○共同未依廢棄物清理法第四十一條第一項規定領有廢棄物清除許可文件，從事廢
棄物清除，處有期徒刑貳年，緩刑伍年，緩刑期內付保護管束。
己○○共同未依廢棄物清理法第四十一條第一項規定領有廢棄物清除許可文件，從事
廢棄物清除，累犯，處有期徒刑貳年。
丁○○共同未依廢棄物清理法第四十一條第一項規定領有廢棄物清除許可文件，從事
廢棄物清除，處有期徒刑壹年貳月，緩刑肆年，緩刑期內付保護管束。
甲○○未依廢棄物清理法第四十一條第一項規定領有廢棄物清除許可文件，從事廢棄
物清除，處有期徒刑壹年貳月，緩刑肆年，緩刑期內付保護管束。
    事  實
一、己○○前曾於民國八十一年間，因違反麻醉藥品管理條例案件，經法院於八十二
    年九月十六日判處有期徒刑三年七月確定，並於八十二年十一月二十三日入監執
    行；又於八十二年間，因違反麻醉藥品管理條例案件，經法院判處有期徒刑一年
    六月確定，於前揭刑之宣告執行（八十六年六月十八日）後接續執行；再於八十
    四年十月二日縮短刑期假釋出監；另於八十五年間，因違反麻醉藥品管理條例案
    件，經法院於八十六年四月二十八日判處有期徒刑五月確定，並撤銷上揭假釋，
    於八十七年五月六日入監執行殘刑三年四月二十日，而上開有期徒刑五月接續執
    行；嗣於九十年三月二十八日經核准假釋，本院經檢察官聲請於九十年四月十三
    日以九十年度聲字第一一九七號刑事裁定假釋中付保護管束，復於九十年四月二
    十六日假釋出監（撤銷假釋執行殘刑三年四月二十日業已執行完畢），刑期至九
    十一年二月二十四日屆滿。
二、緣坐落高雄縣鳥松鄉○○村○○段一○九地號土地（即重測前高雄縣鳥松鄉○○
    段二二八地號土地，夢裡幹右二十支五號電線桿後方土地，以下簡稱「系爭土地
    」）前為陳炳復（已經檢察官偵查終結而為不起訴處分在案）所有，嗣於五十二
    年六月八日經行政機關徵收後，登記為高雄縣所有，迨至七十九年五月一日，交
    予國立中山大學負責管理，並辦妥登記。陳炳復於系爭土地為行政機關徵收後，
    仍繼續使用系爭土地耕作或作為魚塭，後於八十七年間委由己○○設置魚塭並管
    理；九十年十月三十日，陳炳復為免魚塭發生意外，遂於是日委託己○○及乙○
    將系爭土地回填土壤為平地，乙○、己○○並簽下切結書予陳炳復，保證不任意
    傾倒有毒化學物質、塑膠類、版模及家庭垃圾等廢棄物。豈料，己○○於前開假
    釋期間，仍不知謹言慎行，與乙○等二人明知本應單純將系爭土地之魚塭填入乾
    淨土壤，且未經主管機關核發領有廢棄物清除許可文件，不得從事廢棄物之清除
    、處理等工作，然渠等二人遂基於犯意聯絡及行為分擔，竟自九十年十月三十日
    起，未向地方主管機關即高雄縣政府申請核發領有廢棄物清除處理機構許可文件
    ，擅自在系爭土地上接受不特定之人載運各式一般廢棄物（包括塑膠袋、鐵鋁罐
    、廢波浪板、木材、海綿、廢便當盒、水泥塊、磚塊等各式垃圾）進場傾倒棄置
    在魚塭內，由乙○負責現場管理，並通知其他不特定之人陸續載運各式廢棄物進
    場傾倒棄置於系爭土地之魚塭內，以每日平均四至五臺貨車載運量傾倒棄置一般
    廢棄物。甲○○則係設高雄縣鳳山市○○路三一號一樓「保吉企業行」（獨資組
    織型態）負責人，明知該企業行以建材、五金買賣業務為營業項目，未依廢棄物
    清理法第四十一條第一項之規定，向主管機關即高雄縣政府申請核發領有廢棄物
    清除許可文件，不得從事廢棄物之清除業務，竟於九十年十一月十三日下午一時
    許，駕駛渠所有之牌照號碼ＶＱ—二六八號之自用大貨車（馬自達廠牌，引擎號
    碼二二七八八六號），自高雄縣鳳山市○○路某民宅整修房子之建築廢棄物至系
    爭土地上傾倒棄置；適有丁○○係設高雄市鼓山區○○○路五九二號一樓「百盛
    建材行」（獨資組織型態）負責人，明知該建材行係以建材買賣業務為營業項目
    ，亦未依廢棄物清理法第四十一條第一項之規定，向主管機關即高雄市政府申請
    核發領有廢棄物清除許可文件，早於該日上午十一時許，駕駛其所有之牌照號碼
    ΖＵ—○一一號自用大貨車（豐田廠牌，引擎號碼0000000號）載運推土
    機（即山貓）一臺（ＢＯＢＣＡＴ廠牌，七五三型號），至系爭土地訪友乙○，
    甲○○將前揭建築廢棄物傾倒棄置在系爭土地上後，即由丁○○應友人乙○請託
    ，駕駛其所有之推土機將甲○○所傾倒棄置之建築廢棄物剷平推置入魚塭，並將
    乾淨土壤推至魚塭內以掩蓋已經傾倒入內之廢棄物，而參與違反廢棄物清理法之
    處理行為時，為內政部警政署環保警察隊第三中隊會同行政院環境保護署環境督
    察總隊南區環境督察大隊循線跟蹤在上址當場查獲，並扣得甲○○及丁○○各自
    駕駛之自用大貨車與推土機各乙部，始知悉系爭土地低窪魚塭部分業已回填上開
    一般廢棄物達三分之一之多，約有一百坪。
二、案經行政院環境保護署函請暨高雄縣警察局仁武分局報請臺灣高雄地方法院檢察
    署檢察官偵查起訴。
    理  由
一、訊據被告乙○、己○○、丁○○、甲○○等人固不否認於右揭時、地，被告己○○接受不特定之人進場傾倒棄置廢棄物，被告乙○尚負責管理現場，而被告丁○○、甲○○二人則分別駕駛推土機、自用大貨車傾倒棄置及掩埋建築廢棄物等行
    為，然均矢口否認有何違反廢棄物清理法之故意，被告乙○辯稱︰不知犯法，是
    己○○受陳炳復委託回填魚塭，渠都回填土、磚塊、波浪板，也有一些塑膠罐、
    鐵鋁罐、海綿、便當盒等物，事後已將廢棄物清除，並回填土地云云；被告己○○辯稱：不知犯法，是受陳炳復之託回填，他並未告知回填何物，就介紹林才來
    回填，請原諒這次行為云云；被告丁○○辯稱：在長庚醫院旁之公園工作後，祇
    是去找友人乙○，就開車載運山貓過去，後來受乙○之託，才以山貓將廢棄物、
    土壤推平，純粹幫忙而已云云；被告甲○○則辯稱︰當日，伊聽同業友人說，始
    自鳳山市○○路某處民宅廁所整修工地，將廢磚塊載運至系爭土地上傾倒，該地
    並未收錢云云。惟查︰
  (一)右揭事實，業據內政部警政署環保警察隊第三中隊會同行政院環境保護署環境督
    察總隊南區環境督察大隊查獲、稽查屬實，並製有稽查紀錄乙件、現場照片十四
    幀在卷可稽，另據證人沈榮泉、丙○○、高雄縣政府財政局人員何秀玲、國立中
    山大學總務處人員文永匯分別證述綦詳，核與被告乙○、己○○、丁○○、甲○○等人於警偵訊中供述大致相符，堪認為真實。
  (二)又查，被告乙○、己○○於警偵訊中業已坦承當時與案外人陳炳復約定時，有保
    證不可以回填垃圾等語明確，此有切結書及警偵訊筆錄可佐，核與案外人陳炳復
    於警偵訊中之供述相符。且經檢察官偵查中當庭質之被告甲○○，被告甲○○亦
    供承：渠對於建築廢棄物要載運往合法之南星計畫區傾倒完全知情等語；又供稱
    ：「以前如果有載（指建築廢棄物），都倒去南星，但路途遙遠，來回要二小時
    ，澄清湖（即指系爭土地）這裡近，只要半小時，因為我下午要趕時間」等語（
    詳見九十年十二月十二日訊問筆錄，偵查卷頁四四）；且被告丁○○亦坦承：「
    我開建材行，廢棄物都運往合法之南星」（詳見九十年十二月十二日訊問筆錄，
    偵查卷頁四五）。準此，被告甲○○、丁○○、乙○、己○○等人對於渠等無清
    除、處理許可證得以為清除、處理建築廢棄物，卻又任意傾倒等行為，均與法律
    規定有違，顯有相當之違法性認知。且觀諸前揭現場現片所拍攝之情節，清楚可
    見窪地內佈滿各式廢棄物，明顯可見包括廢波浪板、便當盒、廢木板、廢塑膠袋
    等各式垃圾，而被告丁○○身為百盛建材行負責人（有營利事業登記證附卷足憑
    ），一天本應取得三千元以上工資（其工資係按丁○○於九十年十二月二十一日
    在偵查中之供述，見當日訊問筆錄，偵查卷頁六一），本案既為被告乙○免費做
    工，已然可疑，且對於伊推土係要掩蓋窪地內垃圾等情，更不可能不知。因此，
    丁○○所辯稱：「伊只是推土，不知道違法」云云，更顯得不可採信。
  (三)再觀之前揭現場照片，被告等四人在系爭土地上為警查獲時，系爭土地上即已佈
    滿各式廢棄物，明顯可見包括塑膠袋、鐵鋁罐、廢波浪板、木材、海綿、廢便當
    盒、水泥塊、磚塊等各式垃圾，顯非屬於有價值之營建剩餘土方，且該傾倒之地
    點，乃屬凹地，顯無日後再行整理、分類之可能。矧以，檢察官於九十一年一月
    十一日偵查中，經會同內政部警政署環保警察隊第三中隊、行政院環境保護署環
    境督察總隊南區環境督察大隊、國立中山大學等人員及被告乙○、己○○、丁○○、甲○○四人與案外人陳炳復，到系爭土地傾倒棄置廢棄物現場勘驗明確，發
    現該地位在澄清湖後門「八龍宮」附近，相當隱密，路面狹窄，為蜿蜒小路，僅
    供一車行駛，路旁為雜樹林，車行約五、六分鐘後可駛出樹林，路旁為稻田或魚
    塭；現場廢土堆及情形與查獲時相同，遭回填之魚塭深約三公尺，回填物為木頭
    、垃圾、建築廢棄物等；經稽查員告稱︰現場非為大路邊，四周除前述小路外，
    僅另有一更窄隘小路，若無熟人指點，一般人無從由外得知等情，此有勘驗筆錄
    及自公務車向外拍攝之道路照片及現場勘驗照片數幀附卷可佐。是故，系爭土地
    若未經他人告知，一般貨車之駕駛人當無知悉此地可供傾倒棄置廢棄物之可能，
    益證被告甲○○、丁○○等二人對此一情形完全知悉，而被告乙○、己○○等二
    人亦已向不特定之多數人告知該地可以任意傾倒棄置廢棄物，至堪認定。
  (四)此外，復有系爭土地之地籍圖謄本、土地登記謄本、扣押筆錄、保管條、百盛建
    材行營利事業登記證、土地所有權狀、車籍作業系統—查詢認可資料及保吉企業
    行高雄縣政府營利事業登記公示詳細資料等在卷供參。
  (五)按所謂「一般廢棄物」係指由家戶或其他非事業所產生之垃圾、糞尿、動物屍體
    等，足以污染環境衛生之固體或液體廢棄物，而所謂「事業廢棄物」則係指工礦
    廠場、公司行號、醫療院所、及包括由中央主管機關會商中央目的事業主管機關
    ，訂定公告認定標準之事業機構，所產生具有毒性、危險性，其濃度或數量足以
    影響人體健康或污染環境之廢棄物之有害事業廢棄物，與有害事業廢棄物以外之
    一般事業廢棄物，此觀之廢棄物清理法第二條，並參酌廢棄物清理法高雄市施行
    細則第三十四條、廢棄物清理法臺北市施行細則第三十七條及廢棄物清理法臺灣
    省施行細則第十九條等規定自明。而本案所查獲之廢棄物，係塑膠袋、鐵鋁罐、
    廢波浪板、木材、海綿、廢便當盒、水泥塊、磚塊等各式垃圾廢棄物，除被告乙○、己○○、丁○○、甲○○等四人之自白外，尚有上揭各項證據足資佐憑，另
    房屋修繕工程（住戶個人修繕）所產生之廢棄物認為「一般廢棄物」，亦經行政
    院環境保護署八十二年七月七日環署廢字第二三○○二號函釋在案，故系爭土地
    上之廢棄物係屬一般廢棄物應堪認定。
  (六)次按廢棄物清理法第四十六條第一項第四款所規定之犯罪構成要件行為，計有「
    貯存」、「清除」及「處理」三者，其中所謂「貯存」，指一般廢棄物於清除、
    處理前，放置於特定地點或貯存容器、設施內之行為，「清除」則指一般廢棄物
    之收集、運輸行為，至「處理」則包含(1)中間處理：指一般廢棄物在最終處置前
    ，以物理、化學、生物、熱處理、堆肥或其他處理方法，改變其物理、化學、生
    物特性或成分，達成分離、減積、去毒、固化或安定之行為。(2)最終處置：指將
    一般廢棄物以安定掩埋、衛生掩埋或封閉掩埋之行為。(3)再利用：一般廢棄物做
    為原料、材料、燃料、填土或其他經中央主管機關及目的事業主管機關認定之用
    途行為，有行政院環境保護署發布之「一般廢棄物貯存清除處理方法及設施標準
    」可資參酌，是被告乙○、己○○、丁○○等三人未依廢棄物清理法第四十一條
    第一項規定領有廢棄物清除許可文件，以系爭土地供不特定人傾倒棄置一般廢棄
    物，而被告甲○○載運民宅修繕工程所生之一般建築廢棄物，至系爭土地上傾倒
    棄置，渠等四人所為，自屬廢棄物清理法所規範之「清除」行為應無疑義。
  (七)職是之故，本案事證已臻明確，被告乙○、己○○、丁○○、甲○○等四人均係
    未依廢棄物清理法第四十一條第一項規定領有廢棄物清除許可文件，從事廢棄物
    清除等犯行洵堪認定，應予依法論科。
二、再按修正前廢棄物清理法第二十條（相當於修正後廢棄物清理法第四十一條）規
    定，公、民營廢棄物清除、處理機構經營廢棄物之貯存、清除或處理業務，應列
    明專業技術人員與貯存清除、處理之工具、方法、設備及場所，向地方主管機關
    申請核發許可證。但從事有害事業廢棄物之貯存、清除或處理者，地方主管機關
    應先報請中央主管機關核准，始得發給許可證。又未依修正前第二十條規定領有
    廢棄物清除、處理許可證或核備文件，從事廢棄物貯存、清除、處理，或未依廢
    棄物清除、處理許可證或核備文件內容貯存、清除、處理廢棄物者，處一年以上
    五年以下有期徒刑，得併科一百萬元以下罰金，修正前廢棄物清理法第二十二條
    第二項第四款定有明文，該條文後段係處罰公、民營廢棄物清除處理機構固無疑
    義，然前段條文並未明文限縮僅規範公、民營廢棄物清除處理機構，依文義觀之
    ，凡未領有許可證或核備文件而從事廢棄物貯存、清除、處理即該當之，從而事
    業機構固為處罰之對象，自然人亦在處罰之列；再就目的解釋而言，廢棄物清理
    法之立法目的，為有效清除、處理廢棄物，改善環境衛生，維護國民健康，該法
    第一條定有明文，而非屬公、民營廢棄物之清除處理機構，未領得許可文件即從
    事廢棄物清除處理，其對環境衛生危害不亞於公、民營廢棄物清除處理機構，如
    該條款解釋上僅規範公、民營廢棄物清除處理機構，未將包括個人之非公、民營
    廢棄物清除處理機構列入適用範圍，顯無法落實立法目的（最高法院八十九年度
    臺上字第四八一四號、九十年度臺上字第三八三○號刑事判決參照之），附此敘
    明。
三、核被告乙○、己○○、丁○○、甲○○所為，均係違犯廢棄物清理法第四十六條
    第一項第四款前段之未依廢棄物清理法第四十一條第一項規定領有廢棄物清除許
    可文件，從事廢棄物清除罪。又被告乙○、己○○及丁○○等三人間，就右揭犯
    行，具有犯意之聯絡及行為之分擔，均為共同正犯，公訴意旨被告乙○、己○○
    、丁○○及甲○○等四人均為共同正犯，容有誤會，附此敘明。再者，被告乙○
    、己○○、丁○○等三人所犯之罪名，本係以從事廢棄物之清除業務為其要件，
    該罪罪質本具有反覆實施同一行為之特性，應認係單純一罪，自無庸援引刑法第
    五十六條之規定，論以連續犯。再者，被告己○○前曾於八十一年間，因違反麻
    醉藥品管理條例案件，經法院於八十二年九月十六日判處有期徒刑三年七月確定
    ，並於八十二年十一月二十三日入監執行；又於八十二年間，因違反麻醉藥品管
    理條例案件，經法院判處有期徒刑一年六月確定，於前揭刑之宣告執行（八十六
    年六月十八日）後接續執行；再於八十四年十月二日縮短刑期假釋出監；另於八
    十五年間，因違反麻醉藥品管理條例案件，經法院於八十六年四月二十八日判處
    有期徒刑五月確定，並撤銷上揭假釋，於八十七年五月六日入監執行殘刑三年四
    月二十日，而上開有期徒刑五月接續執行；嗣於九十年三月二十八日經核准假釋
    ，本院經檢察官聲請於九十年四月十三日以九十年度聲字第一一九七號刑事裁定
    假釋中付保護管束，復於九十年四月二十六日假釋出監（撤銷假釋執行殘刑三年
    四月二十日業已執行完畢），刑期至九十一年二月二十四日屆滿等情，此有臺灣
    高雄地方法院檢察署刑案資料查註紀錄表、臺灣高等法院被告全國前案紀錄表、
    本院被告院內索引卡紀錄表、本院法務部在監在押資料表及本院九十年度聲字第
    一一九七號刑事裁定各乙份在卷可按，被告己○○前受有期徒刑執行完畢，於五
    年以內再犯本案最重本刑為有期徒刑以上之罪，為累犯，應依刑法第四十七條之
    規定，加重其刑。爰審酌被告乙○、己○○、丁○○、甲○○等四人明知廢棄物
    清理法之管制規定，而渠等所任意傾倒棄置為公有土地，將一般廢棄物傾倒棄置
    在系爭土地內，嚴重影響環境生態，徒生行政機關日後雇工情除之龐大社會成本
    ，犯罪情節難謂輕微，又渠等四人之智識、生活狀況、犯罪之動機、目的、手段
    、對環境衛生所造成之危害程度，傾倒棄置一般廢棄物之數量，牟取不法利益之
    價值，另斟酌被告乙○、己○○、丁○○、甲○○等人，經檢察官於九十一年一
    月十一日勘驗後命渠等四人於一個月內回復原狀（見勘驗筆錄，偵查卷頁七五背
    面），被告四人誤解檢察官命令內容，被告乙○、己○○於本院審理中供稱︰已
    將系爭土地之垃圾清除，並未委託合法廢棄物清除業者清理，係憑藉友人幫忙自
    行清除等語，並據證人即幫忙之友人戊○○、李國隆二人於本院審理中到庭證述
    在卷，並提出清除後覆土照片十四幀、目前情況照片十一幀附卷供參，而高雄縣
    環境保護局先後於九十一年二月六日、同年月十九日及同年九月十七日，前往系
    爭土地現場稽查、勘查，系爭土地建築廢棄物未妥善清理完竣、僅以覆土為之，
    尚須待前往現場開挖，始可判定是否已清理完畢等情，有該局九十一年二月二十
    五日九一高縣環四字第○七三八三號函、九十一年十月七日高縣環四字第○九一
    ○○三五四○四號函各乙紙在卷可攷等一切情狀，酌情分別量處如主文所示之刑
    。末查，被告乙○前曾於六十五年間，因犯過失致死罪，經院判處有期徒刑二月
    確定，執行完畢後，五年以內未曾受有期徒刑以上刑之宣告；被告丁○○前未曾
    受有期徒刑以上刑之宣告；被告甲○○前曾於七十一年間，因犯妨害自由罪，經
    法院判處有期徒刑三月，緩刑二年確定，惟於緩刑期滿，而緩刑之宣告未經撤銷
    ，此一刑之宣告，依刑法第七十六條之規定，已失其效力，而與未曾受有期徒刑
    以上刑之宣告者同，咸有上揭臺灣高雄地方法院檢察署刑案資料查註紀錄表、臺
    灣高等法院被告全國前案紀錄表及本院被告院內索引卡紀錄表各乙份附卷足徵，
    被告乙○、丁○○、甲○○等三人，雖經檢察官於九十一年一月十一日勘驗後命
    渠等四人於一個月內回復原狀，嗣因被告乙○、丁○○、甲○○等三人誤解檢察
    官命令內容，竟僅將系爭土地之垃圾撿拾外，其餘建築廢棄物未妥善清理完竣、
    僅以覆土為之，尚須待前往現場開挖，始可判定是否已清理完畢等情，悉如前述
    ，然被告乙○因患症而切除口腔腫瘤，頸部淋巴結廓清及肌肉皮瓣口腔重建等情
    事，有高雄榮民總醫院醫師出具診斷證明書乙紙附卷足佐，而被告乙○、丁○○
    、甲○○於本院審理中態度良好，應有悔意，因一時短於思慮，致罹重典，經此
    次偵審程序，當應知所警愓，而信無再犯之虞，本院因認對被告乙○、丁○○、
    甲○○等三人部分所宣告之刑以暫不執行為適當，分別併予諭知被告乙○緩刑五
    年，被告丁○○、甲○○等二人均緩刑四年，用啟自新。然被告乙○、丁○○、
    甲○○等三人分別所犯前開犯行，依渠等個別所犯情節，且為維護環境衛生、保
    障國民健康，確保被告乙○、丁○○、甲○○等三人切實遵守法令規範執行業務
    謀生，認有加以追蹤觀護之必要，以促使渠等三人真正改過遷善，爰依法宣告緩
    刑期內併付保護管束，以觀後效。
四、扣案之牌照號碼ＶＱ—二六八號之自用大貨車（馬自達廠牌，引擎號碼二二七八
    八六號）、牌照號碼ΖＵ—○一一號自用大貨車（豐田廠牌，引擎號碼0000
    000號）載運推土機（ＢＯＢＣＡＴ廠牌，七五三型號）各乙部，分別為被告
    甲○○（登記為保吉企業行甲○○所有）、丁○○（登記為百盛建材行丁○○所
    有）之謀生工具，非法定義務沒收之物；雖係供本案犯罪所用之物，惟審酌被告
    丁○○、甲○○等二人之犯罪情節及渠之經濟能力有限，如遽將該二部自用大貨
    車及推土機併予宣告沒收，勢將影響生計等情，爰不為諭知沒收，末此敘明。
據上論斷，應依刑事訴訟法第二百九十九條第一項前段，廢棄物清理法第四十六條第
一項第四款前段，刑法第十一條前段、第二十八條、第四十七條、第七十四條第一款
、第二款、第九十三條第一項，判決如主文。
本案經檢察官李允煉到庭執行職務。
中      華      民      國      九十一      年    十    月    二十九    日
                                  臺灣高雄地方法院刑事第二庭
                                      法  官    劉定安
右正本證明與原本無異。
如不服本判決，應於判決送達後十日內，向本院提出上訴狀。
                                      書記官    蔡莉娟
中    華    民    國      九十一      年      十一      月      一      日
附錄本案論罪科刑法條全文︰
廢棄物清理法第四十六條第一項
有下列情形之一者，處一年以上五年以下有期徒刑，得併科新臺幣三百萬元以下罰金
：
一、任意棄置有害事業廢棄物。
二、事業負責人或相關人員未依本法規定之方式貯存、清除、處理或再用廢棄物，致
    污染環境。
三、未經主管機關許可，提供土地回填、堆置廢棄物。
四、未依第四十一條第一項規定領有廢棄物清除、處理許可文件，從事棄物貯存、清
    除、處理，或未依廢棄物清除、處理許可文件內容貯存、清除、處理廢棄物。
五、執行機關之人員委託未取得許可文件之業者，清除、處理一般廢棄者；或明知受
    託人非法清除、處理而仍委託。
六、公民營廢棄物處理機構負責人或相關人員、或執行機關之人員未處廢棄物，開具
    虛偽證明。
